【裁判字號】    97,上易,800
【裁判日期】    980218
【裁判案由】    竊盜等
【裁判全文】
臺灣高等法院臺南分院刑事判決         97年度上易字第800號
上  訴  人  臺灣臺南地方法院檢察署檢察官
被      告  甲○○
                    現另案於台灣台南監獄台南分監執行中
被      告  己○○
                    現另案於台灣台南監獄執行中
上列上訴人因被告等竊盜等案件，不服臺灣臺南地方法院97年度
易字第785號中華民國97年10月14日第一審判決（起訴案號：臺
灣臺南地方法院檢察署97年度偵字第5357號、第6591號、第6592
號；併辦案號：同署97年度偵字第7458號），就原判決附表一編
號2部分提起上訴，本院判決如下：
    主  文
上訴駁回。
    事  實
一、甲○○前因違反森林法、贓物案件，分別經臺灣高等法院臺
    中分院以91年度上訴字第1025號、92年度上易字第321號各
    判處有期徒刑8月確定，經定應執行刑為有期徒刑1年2月，
    於民國95年2月20日執行完畢出監。
  (一)詎甲○○猶與己○○共同基於意圖為自己不法所有之犯意聯
    絡，於附表一編號一所示之時、地，共同攜帶如附表二編號
    4、6至9、11至12、14、18、20所示對人之生命、身體安全
    具有威脅性，可供兇器使用之隨車工具，竊取如附表一編號
    一所示丁○○所有之車牌號碼GK-329號平板式大貨車（即拖
    板車）得手。而因其2人所竊之平板大貨車引擎故障無法使
    用，甲○○遂委託己○○於96年8月中旬某日前往台中縣烏
    日鄉○○路與新興路口，向不知情之林勝德委託之廖淑娟，
    以新臺幣（下同）6萬元之代價，購買車牌號碼FM-097號傾
    斜式大貨車（即砂石車），隨後並將上開傾斜式大貨車之引
    擎，拆裝至所竊之平板式大貨車上使用，再將車輛交由甲○○使用。甲○○另因顧慮駕駛上開平板式大貨車如繼續懸掛
    原有之GK-329號車牌，甚易為警查知係贓車而攔查，竟基於
    偽造大貨車車牌後懸掛在車輛上以行使之犯意，於96年8月
    間某日，在雲林縣濁水溪工地偽造壓克力材質之553-QR號（
    實際車主為隆順企業社）、428-HA號（實際車主為南吉汽車
    貨運股份有限公司）、720-HF號（實際車主為長增貨運股份
    有限公司）之車牌各2面，任意挑選同號碼之車牌2面懸掛於
    前述平板大貨車上（詳如附表一編號2至5所示），藉以逃避
    查緝，足生損害於公路監理機關對於車牌之發放及管理之正
    確性及上開各實際車主之權益。
  (二)甲○○並分別與己○○於附表一編號2至4之時、地；與己○○、邱文章（業經原審判處罪刑確定）於附表一編號5之時
    、地，共同基於意圖為自己不法所有之犯意聯絡，以下列分
    工方式，即先由熟悉南部地區路況之己○○事先找尋欲竊取
    之挖土機，確認位置後聯繫甲○○駕駛前述平板式大貨車至
    約定地點，再由己○○駕車引導甲○○至挖土機所在地，由
    甲○○將平板式大貨車駛至挖土機旁，己○○同時持上開工
    具破壞挖土機之防盜設備，並將挖土機發動後開上平板式大
    貨車載貨平台，再駕駛車輛開在甲○○駕駛之平板式大貨車
    前方，以利事先查知有無警方臨檢或巡邏車出現，降低遭查
    獲之風險，而共同竊得如附表一編號2至4所示乙○○、丙○○、庚○○等人之挖土機得手。而附表一編號5部分除己○○與甲○○上開方式分工外，甲○○另以如附表二編號20之
    手機聯繫邱文章駕車互與己○○輪替為其所載運竊得挖土機
    之平板式大貨車在前方警戒，以利將共同竊得之戊○○所有
    之挖土機載離現場。
  (三)嗣甲○○、己○○、邱文章3人於附表一編號5所示之竊盜行
    為得手完畢，於97年3月15日清晨5時許，正欲各自駕車離開
    現場而行經嘉義縣布袋鎮○○路與台17線道路交會口之際，
    經警察覺有異攔停甲○○所駕載運挖土機之平板式大貨車，
    並扣得前述偽造車牌各2面，甲○○則趁隙逃逸，並由邱文
    章駕車隨後接應逃離現場。迄97年4月1日警方前往甲○○位
    在台中縣新社鄉○○村○○街307號住處搜索，扣得如附表
    二編號1至20所示之物，以及在台中縣豐原市○○路○段220
    號空地前查獲邱文章，始循線查知上情（甲○○涉犯如附表
    一編號1、3、4、5所示加重竊盜罪及附表一編號2至5所示行
    使偽造文書罪部分，業經甲○○於本院撤回其上訴確定；至
    己○○涉犯一編號1、3、4、5所示加重竊盜罪部分，因檢察
    官並未提起此部分之上訴，亦已確定在案）。
二、案經內政部警政署國道公路警察局刑事警察隊、嘉義縣警察
    局布袋分局分別報請臺灣臺南地方法院檢察署檢察官偵查起
    訴，暨臺南縣警察局玉井分局報請臺灣臺南地方法院檢察署
    檢察官以同一案件移送併案審理。
    理  由
一、上開事實，業據被告甲○○、己○○於原審及本院審理時坦
    承不諱，核與證人乙○○於警、偵訊指訴情節，均相符合。
    並有如附表二編號4、6至9、11至12、14、18、20、22所示
    之物扣案，暨有通訊監察譯文、通訊監察書、電話附表各1
    份、贓物認領保管單2紙、汽車新領牌照登記書1份、監視錄
    影畫面相片24張、現場採證照片30張、現場勘驗圖1張、現
    場勘查紀錄1份、台南縣警察局97年4月22日南縣警鑑字第09
    72200544號鑑驗書、台南縣警察局97年4月28日南縣警鑑字
    第0972200577號鑑驗書、內政部警政署刑事警察局97年4月3
    0日刑醫字第0970049604號鑑驗書各1份附卷可資佐證。被告
    甲○○、己○○2人上開自白核與事實相符，自堪採信。本
    件事證已臻明確，被告甲○○、己○○2人犯行，均堪認定
    ，應予依法論科。
二、核被告甲○○、己○○2人，就如附表一編號2部分所為，均
    係犯刑法第321條第1項第3款之攜帶兇器竊盜罪。其中被告
    甲○○就如附表一編號2部分，另犯有刑法第216條、第212
    條之行使偽造特種文書罪名，其偽造特種文書之低度行為，
    應為進而行使特種文書之高度行為所吸收，不另論罪。被告
    2人間就上開附表一編號2所示加重竊盜犯行，有犯意聯絡及
    行為分擔，為共同正犯。被告甲○○並有如事實欄所載徒刑
    執行完畢之前科紀錄，有卷附臺灣高等法院被告前案紀錄表
    可按，其受有期徒刑之執行完畢，5年內故意再犯有期徒刑
    以上之本案附表一所示各罪，為累犯，應依刑法第47條第1
    項規定，加重其刑。
三、原審以被告甲○○、己○○2人如附表一編號2所示部分犯罪
    事證明確，並審酌被告2人各自之犯罪動機、目的、手段、
    品行及渠等不思正當努力工作營生，竟圖不勞而獲，且所竊
    得之挖土機價值甚高，對被害人所造成之損失鉅大，本應量
    處重刑，惟念及彼等犯後尚能坦承犯行尚見悔意，犯後態度
    尚稱良好等一切情狀，量處被告甲○○如附表一編號2之加
    重竊盜罪有期徒刑8月，及如附表一編號2之行使偽造特種文
    書罪有期徒刑3月；被告己○○如附表一編號2之加重竊盜罪
    有期徒刑7月。復說明扣案如附表二編號4、6至9、11至12、
    14、18、20、22之物，均為被告甲○○所有、分別供被告等
    人犯罪所用或犯罪預備之物，業據其供明在卷，均依刑法第
    38條第1項第2款宣告沒收；另如附表二其餘編號所示之物，
    除編號21並非被告甲○○所有業據其供明無訛外，其餘之物
    並無證據顯示係供犯本案所用之物，故不為沒收之諭知。至
    於檢察官於本院論告時雖請求另就被告甲○○、己○○2人
    併處宣付刑前強制工作之保安處分等語，但查，本件檢察官
    上訴範圍僅係附表一編號2所示即被害人乙○○部分，業如
    前述，原判決就被告2人另犯他罪之事實並不符合宣付強制
    工作之要件，已詳述於確定判決理由欄內，並未經檢察官聲
    明不服，其再以被告2人涉犯本罪認有宣付強制工作之必要
    ，尚非有據，故未予准許，併為敘明。
四、本院經核，原判決關於被告甲○○、己○○2人如附表一編
    號2所示犯罪部分，其認事用法並無不合，量刑亦屬妥適。
    檢察官循告訴人乙○○之請求提起上訴，指摘原判決上開部
    分量刑過輕不當，為無理由，應予駁回。
五、據上論結，應依刑事訴訟法第368條，判決如主文。
本案經檢察官楊治宇到庭執行職務。
中    華    民    國    98    年    2     月    18    日
                  刑事第二庭    審判長法  官  葉居正
                                      法  官  吳勇輝
                                      法  官  郭千黛
以上正本證明與原本無異。
不得上訴。
                                      書記官  尤乃玉
中    華    民    國    98    年    2     月    19    日
附表一：
┌──┬───┬────┬──────┬─────┬────┬─────┐
│編號│行為人│行為時間│行 為 地 點 │ 所竊物品 │備    註│罪      名│
├──┼───┼────┼──────┼─────┼────┼─────┤
│ 1  │甲○○│96年8月4│台南縣南化鄉│丁○○所有│己○○先│共同攜帶兇│
│    │及楊國│日凌晨1 │南化村250號 │之白色國瑞│於數日前│器竊盜罪  │
│    │華    │時30分許│之1旁       │牌車牌號碼│帶領杜建│          │
│    │      │        │            │GK-329號平│欽至上開│          │
│    │      │        │            │板大貨車  │大貨車停│          │
│    │      │        │            │          │放現場勘│          │
│    │      │        │            │          │察，再由│          │
│    │      │        │            │          │甲○○於│          │
│    │      │        │            │          │左列行為│          │
│    │      │        │            │          │時間下手│          │
│    │      │        │            │          │竊取    │          │
├──┼───┼────┼──────┼─────┼────┼─────┤
│ 2  │甲○○│96年12月│嘉義縣大林鎮│乙○○所有│先由楊國│共同攜帶兇│
│    │及楊國│23日凌晨│中坑里中坑段│KOMATSU牌P│華將挖土│器竊盜罪；│
│    │華    │3時50分 │農地        │C200型挖土│機防盜設│甲○○部分│
│    │      │許      │            │機1輛     │施破解，│另犯行使偽│
│    │      │        │            │          │並將挖土│造自用大貨│
│    │      │        │            │          │機開上杜│車車牌，足│
│    │      │        │            │          │建欽駕駛│以生損害於│
│    │      │        │            │          │懸掛偽造│公眾及他人│
│    │      │        │            │          │車牌553-│罪        │
│    │      │        │            │          │QR號平板│          │
│    │      │        │            │          │大貨車上│          │
│    │      │        │            │          │，再由杜│          │
│    │      │        │            │          │建欽駕駛│          │
│    │      │        │            │          │大貨車載│          │
│    │      │        │            │          │運挖土機│          │
│    │      │        │            │          │離開現場│          │
│    │      │        │            │          │，己○○│          │
│    │      │        │            │          │則另行駕│          │
│    │      │        │            │          │車前導或│          │
│    │      │        │            │          │警戒    │          │
├──┼───┼────┼──────┼─────┼────┼─────┤
│ 3  │甲○○│97年1月8│台南縣官田鄉│丙○○所有│除甲○○│共同攜帶兇│
│    │及楊國│日凌晨3 │官田村中路│KOMATSU牌P│將所駕上│器竊盜罪；│
│    │華    │時20分許│70號工地    │C200型挖土│開大貨車│甲○○部分│
│    │      │        │            │機1輛     │，改懸掛│另犯行使偽│
│    │      │        │            │          │偽造之42│造營業大貨│
│    │      │        │            │          │8-HA號車│車車牌，足│
│    │      │        │            │          │牌外，其│以生損害於│
│    │      │        │            │          │餘同上  │公眾及他人│
│    │      │        │            │          │        │罪        │
├──┼───┼────┼──────┼─────┼────┼─────┤
│ 4  │甲○○│97年2月1│台南縣南化鄉│庚○○所有│除甲○○│共同攜帶兇│
│    │及楊國│9日凌晨4│關山村境內之│KOMATSU牌P│將所駕上│器竊盜罪；│
│    │華    │時許    │南179縣道指 │C200型挖土│開大貨車│甲○○部分│
│    │      │        │標23公里處  │機1輛     │，改懸掛│另犯行使偽│
│    │      │        │            │          │偽造之72│造營業大貨│
│    │      │        │            │          │0-HF號車│車車牌，足│
│    │      │        │            │          │牌外，其│以生損害於│
│    │      │        │            │          │餘同上  │公眾及他人│
│    │      │        │            │          │        │罪        │
├──┼───┼────┼──────┼─────┼────┼─────┤
│ 5  │甲○○│97年3月1│嘉義縣民雄鄉│戊○○所有│除邱文章│結夥三人以│
│    │、楊國│5日凌晨4│牛斗山高速公│KOMATSU牌P│另行駕車│上攜帶兇器│
│    │華及邱│時42分許│路下空地    │C200型挖土│前導或尾│竊盜罪；杜│
│    │文章結│        │            │機1輛     │隨甲○○│建欽部分另│
│    │夥三人│        │            │          │載運所竊│犯行使偽造│
│    │      │        │            │          │挖土機之│營業大貨車│
│    │      │        │            │          │平板式大│車車牌，足│
│    │      │        │            │          │貨車（改│以生損害於│
│    │      │        │            │          │懸掛偽造│公眾及他人│
│    │      │        │            │          │之720-HF│罪        │
│    │      │        │            │          │號車牌）│          │
│    │      │        │            │          │外，其餘│          │
│    │      │        │            │          │同上    │          │
└──┴───┴────┴──────┴─────┴────┴─────┘
附表二：
┌──┬──────────┬───────┐
│編號│ 品              名 │  數     量   │
├──┼──────────┼───────┤
│ 1  │砂輪機              │   一  組     │
├──┼──────────┼───────┤
│ 2  │電源轉換器          │   一  組     │
├──┼──────────┼───────┤
│ 3  │記事簿              │   一  本     │
├──┼──────────┼───────┤
│ 4  │萬向扳手（含套筒）  │   一  組     │
├──┼──────────┼───────┤
│ 5  │探照燈（含蓄電池）  │   一  組     │
├──┼──────────┼───────┤
│ 6  │活動扳手            │   二  支     │
├──┼──────────┼───────┤
│ 7  │梅花扳手            │   一  支     │
├──┼──────────┼───────┤
│ 8  │鐵鉗                │   一  支     │
├──┼──────────┼───────┤
│ 9  │剪刀                │   一  支     │
├──┼──────────┼───────┤
│ 10 │無線電對講機        │   三  支     │
├──┼──────────┼───────┤
│ 11 │榔頭                │   一  支     │
├──┼──────────┼───────┤
│ 12 │千斤頂              │   一  組     │
├──┼──────────┼───────┤
│ 13 │頭燈                │   一  個     │
├──┼──────────┼───────┤
│ 14 │刮刀                │   一  支     │
├──┼──────────┼───────┤
│ 15 │拖車繩              │   一  條     │
├──┼──────────┼───────┤
│ 16 │手套                │   十一雙     │
├──┼──────────┼───────┤
│ 17 │勾環                │   一  個     │
├──┼──────────┼───────┤
│ 18 │六角扳手            │   一  組     │
├──┼──────────┼───────┤
│ 19 │LG門號0000000000號手│   一  支     │
│    │機                  │              │
├──┼──────────┼───────┤
│ 20 │Anycall門號000000000│   一  支     │
│    │5號手機             │              │
├──┼──────────┼───────┤
│ 21 │衛星定位干擾器      │   一  台     │
│    │                    │              │
├──┼──────────┼───────┤
│ 22 │偽造壓克力車牌（553-│   各二面     │
│    │QR、428-HA、720-HF）│              │
└──┴──────────┴───────┘
附錄：本判決論罪科刑法條
中華民國刑法第321條第1項第3款
犯竊盜罪而有左列情形之一者，處6月以上、5年以下有期徒刑：
三、攜帶兇器而犯之者。
中華民國刑法第216條
行使第210條至第215條之文書者，依偽造、變造文書或登載不實
事項或使登載不實事項之規定處斷。
中華民國刑法第212條
偽造、變造護照、旅券、免許證、特許證及關於品行、能力服務
或其他相類之證書、介紹書，足以生損害於公眾或他人者，處1
年以下有期徒刑、拘役或3百元以下罰金。


司法院資訊處製作；財團法人民間司法改革基金會備份。
